# 应交税费-增值税以及未交增值税

提问人：13824485040 时间：2018-03-22 17:34:46
请教陈老师： 请问应交税费-应交增值税 为负数 以及应交税费-未交增值税为正数，需要把增值税负数重分类到其他流动资产吗，不太清楚增值税为负数，未交增值税为什么是正数？

回答人：chenyiwei
1 、需要重分类。 2 、未交增值税代表本期销项税额减去本期可抵扣进项税额和本期已交税金后的剩余未交部分，连同前期累计的未交部分（欠税）；“应交税费——应交增值税”为负数多数是存在留抵税额。实际操作中可能同一企业同时存在这两者，这时纳税人自身是无权直接将两者相抵的，所以报表中应分别反映。